【裁判字號】    95,訴,313
【裁判日期】    950619
【裁判案由】    違反毒品危害防制條例
【裁判全文】
臺灣屏東地方法院刑事判決               95年度訴字第313號
公  訴  人  臺灣屏東地方法院檢察署檢察官
被      告  甲○○
                      1號
上列被告因違反毒品危害防制條例案件，經檢察官提起公訴（94
年度毒偵字第2829號），及移送併案審理（95年度毒偵字第408
號、95年度毒偵字第584 號），嗣被告於本院準備程序進行中先
就被訴事實為有罪之陳述，本院告知被告簡式審判程序之旨，並
聽取當事人之意見後，裁定改由受命法官獨任依簡式審判程序審
理，本院判決如下：
    主  文
甲○○連續施用第一級毒品，累犯，處有期徒刑壹年肆月，扣案
之藥鏟壹支沒收銷燬，扣案之注射針筒壹支沒收。
    事  實
一、甲○○前因竊盜案件，經臺灣高雄地方法院以92年易字第17
    28號判處有期徒刑6 月確定，又因過失致死案件，經本院以
    92年交簡字第234 號判處有期徒刑5 月確定；二者接續執行
    ，於民國94年2 月12日縮刑期滿，同年月13日縮短刑期執行
    完畢出監。復於93年間，因施用毒品案件，經依本院93年度
    毒聲字第229 號裁定送臺灣屏東看守所附設勒戒處所觀察、
    勒戒後，認無繼續施用毒品之傾向，於93年7 月8 日執行完
    閉釋放，經臺灣屏東地方法院檢察署檢察官以93年毒偵字第
    481號不起訴處分確定。
二、詎仍未戒除吸食毒品之惡習，復基於施用第一級毒品海洛因
    之概括犯意，自94年8 月底之某日起至95年2 月18日14時25
    分許止，以2 至3 天左右一次之頻率，在屏東縣屏東市○○
    里○○路旁大水溝之產業道路、屏東縣屏東市○○里○○路
    165 巷88弄11號2 樓廁所內等處，以注射針筒摻水注射於手
    臂、手掌上之方式，連續施用第一級毒品海洛因多次。嗣為
    警分別：
（一）於94年10月10日15時許，在屏東縣屏東市○○里○○路16
      5 巷48弄22號前因形跡可疑經警攔查並同意驗尿而查獲。
（二）於95年2 月16日14時30分許，在屏東縣屏東市○○路大水
      溝旁因形跡可疑經警攔查並同意驗尿而查獲。並經其同意
      搜索扣得施用第一級毒品海洛因所用之注射針筒及藥鏟各
      1 支。
（三）於95年2 月20日12時許，在屏東縣萬丹鄉社上村土庫厝66
      號，因形跡可疑經警攔查並同意驗尿而查獲。
二、案經屏東縣警察局屏東分局報請臺灣屏東地方法院檢察署檢
    察官偵查起訴。
    理  由
一、訊據被告甲○○對於上揭犯罪事實均坦承不諱，復查：
（一）經警於查獲被告當日所採之尿液送驗結果，均係呈嗎啡陽
      性反應，此有毒品案件嫌疑人尿液採證編號姓名對照表3
      份、台灣檢驗科技股份有限公司94年10月27日編號KH2005
      A0000000號、95年3 月8 日編號KＺ000000000000號、95年
      3 月8 日編號KＺ000000000000號濫用藥物尿液檢驗報告各
      1 份在卷可稽。
（二）此外，本件尚有藥鏟1 支扣案可稽，又該等物品經送鑑定
      ，亦確認其上含有第一級毒品海洛因之殘留，此有高雄醫
      學大學附設中和紀念醫院95年5 月30日編號0000-000號檢
      驗報告附卷可參，核與被告施用本件第一級毒品海洛因所
      使用之物相符，益見被告確有施用第一級毒品海洛因無誤
      。
（三）再查甲○○前因施用毒品案件，經依本院93年度毒聲字第
      229 號裁定送臺灣屏東看守所附設勒戒處所觀察、勒戒後
      ，認無繼續施用毒品之傾向，於93年7 月8 日執行完閉釋
      放，經臺灣屏東地方法院檢察署檢察官以93年毒偵字第48
      1 號不起訴處分確定之事實，有臺灣高等法院被告全國前
      案紀錄表1 份在卷可按。是被告於觀察勒戒釋放後5 年內
      再犯施用毒品之罪甚明。
（四）綜上所述，被告前曾犯施用毒品，且於觀察、勒戒執行完
      畢釋放後，5 年內再犯本件施用毒品，事證應屬明確，其
      犯行應堪認定。
二、查海洛因屬毒品危害防制條例第2 條第2 項第1 款所規定之
    第一級毒品，核被告所為，係犯毒品危害防制條例第10條第
    1 項施用第一級毒品罪。被告持有毒品，復進而施用，其持
    有毒品之低度行為，為施用毒品之高度行為所吸收，均不另
    論罪。被告先後施用第一級毒品海洛因之犯行，時間緊接，
    所犯構成要件相同，顯係基於概括犯意為之，為連續犯，依
    刑法第56條規定，以一罪論，並加重其刑。又被告前因竊盜
    案件，經臺灣高雄地方法院以92年易字第1728號判處有期徒
    刑6 月確定，又因過失致死案件，經本院以92年交簡字第23
    4 號判處有期徒刑5 月確定；二者接續執行，於94年2 月12
    日縮刑期滿，同年月13日縮短刑期執行完畢出監等情，有臺
    灣高等法院被告前案紀錄表1 份在卷可稽，其於受有期徒刑
    之執行完畢，5 年以內再犯本件有期徒刑以上之罪，為累犯
    ，所犯之罪應依刑法第47條之規定遞加重其刑。爰審酌被告
    施用毒品，足以戕害其身心，滋生其他犯罪，惡化治安，嚴
    重損及公益，且被告前甫經觀察勒戒，竟再為本件施用毒品
    犯行，顯見其不思悔改，自制力亦顯不佳；惟另考量被告於
    犯後即能坦承犯行，而其施用毒品行為於本質上係屬自我戕
    害行為，反社會性之程度應屬較低等一切情狀，酌情量處如
    主文所示之刑，以資懲儆。
三、扣案之藥鏟1 支，經鑑定結果，含有第一級毒品海洛因之殘
    留，有高雄醫學大學附設中和紀念醫院95年5 月30日0000-0
    00號檢驗報告1 紙在卷可參，因客觀上已無法與殘留之海洛
    因完全析離，應視同毒品，依毒品危害防制條例第18條第1
    項前段之規定沒收銷燬之。又扣案之注射針筒1 支，經被告
    於審理中供承係其預備施用第一及毒品海洛因所用之物（見
    本院卷95年6 月5 日審理筆錄），且經送鑑定結果，上並無
    毒品反應，此有高雄醫學大學附設中和紀念醫院95年5 月30
    日0000-000號檢驗報告1 紙在卷可參，又在被告身上查獲，
    應屬為被告所有預備施用毒品所用之物，應另依刑法第38
    條第1 項第2 款之規定，予以宣告沒收。
據上論斷，應依刑事訴訟法第273 條之1 第1 項、第299 條第1
項前段，毒品危害防制條例第10條第1 項、第18條第1 項前段，
刑法第11條、第56條、第47條、第38條第1 項第2 款，判決如主
文。
本件經檢察官吳岳輝到庭執行職務。
中    華    民    國    95    年    6     月    19    日
                  刑事第一庭    法  官  羅培毓
以上正本證明與原本無異。
如不服本判決應於收受本判決送達後十日內向本院提出上訴書狀
，其未敘述上訴理由者，並得於提起上訴後十日內向本院補提理
由書狀（均須按他造當事人之人數附繕本）「切勿逕送上級法院
中    華    民    國    95    年    6     月    19    日
                                書記官  張儷薾
附錄本判決論罪科刑法條：
毒品危害防制條例第10條
施用第一級毒品者，處六月以上五年以下有期徒刑。


司法院資訊處製作；財團法人民間司法改革基金會備份。
